# 求助陈老师，无偿划入亏损企业如果做长投与权益的抵消分录？

提问人：wuyanjun123 时间：2018-01-26 01:02:58
陈老师，我们现在在审计一个国有企业，本期无偿划入一亏损企业，请问老师，合并报表合并抵消分录如何做？ 假设该划入企业实收资本 100 万，未分配利润-200。这样做调整分录是否正确； 借：实收资本 100 未分配利润-200 贷：投资收益 -100 问题一：请问老师，这样处理是否正确。 问题二：此类划转是否考虑按照财会[2016]17号关于规范“三去一降一补”有关业务的会计处理规定处理，如果按照文件要求处理，应该如何处理。

回答人：chenyiwei
财会[2016]17号关于规范“三去一降一补”有关业务的会计处理规定，其原理与一般的企业会计准则原理不一致，故应鉴于其字面意思规定的范围内使用，不应扩大适用范围。 假设此次划入企业股权构成同一控制下合并，则长期股权投资为零，合并报表层面只需做：借：实收资本 100 ，贷：资本公积 100 即可。

提问人：wuyanjun123 时间：2018-01-26 09:10:22
首先感谢老师回答。昨天把那个我实际遇到的公司情况简化的太厉害，如果一元划入了一个净资产为负数的公司，假设实收资本 100资本公积 50 盈余公积 150 未分配利润 - 400，净资产为 -100 ，股权比例是91%， 这个长投抵消分录怎么写？ 还是只做一笔 借：实收资本 100 贷：资本公积 100 即可吗？

回答人：chenyiwei
借：实收资本 100 ，贷：资本公积 91 ，贷：少数股东权益 9 ；借：资本公积 4.5，借：盈余公积 13.5，借：未分配利润 -36，贷：少数股东权益 -18。

提问人：wuyanjun123 时间：2018-01-26 22:13:00
您的这种处理可以理解为是同一控制下企业合并，我们视同他从最早期初就纳入合并，所以因将以前年度的亏损纳入合并报表。不知道我这样理解对不对。 这个企业还有一个特殊情况是，该公司母公司成立日为今年 6 月，成立时间晚于被合并方。由于同一控制要求母子公司要在合并前后较长时间受同一方控制，这样导致该合并不符合同一控制下的企业合并处理原则，就上述案例，请问陈老师，是否需要特殊考虑。

回答人：chenyiwei
仍是同一控制下合并，只不过子公司的损益和现金流量是从母公司成立日开始纳入的，也没有合并报表的前期比较数据。期末合并资产负债表中反映的留存收益只是母公司成立日开始的损益形成的。

提问人：wuyanjun123 时间：2018-01-27 09:30:47
陈老师，按照您之前说的那样处理的话，最终结果是归属母公司那部分的留存收益（合并日留存收益-400），有-364 还是体现在了期末合并资产中。是不是这属于亏损企业的一种特殊考虑。另外该企业计提专项储备，专项储备是不是也要按照少数股东持股比例转入少数股东权益。期待您的指导

回答人：chenyiwei
1 、这是针对报告期内新设母公司情况的特殊考虑，并非专门针对亏损企业。 2 、专项储备计提的影响需按比例分配给少数股东。

提问人：wuyanjun123 时间：2018-01-27 15:25:47
陈老师，但是按照之前您说的处理，母公司成立之前的留存收益还是进入了合并报表，我想把成立之前的留存收益剔除少数股东权益部分放在资本公积，不知道我这种处理是否有误，若不正确，应该如何处理比较合适，期待您的指导。

回答人：chenyiwei
母公司成立之前子公司的留存收益应保留在资本公积中，不恢复到合并报表层面的留存收益内。